臺灣高等法院高雄分院刑事判決　　　　 94年度上訴字第436號
上　訴　人　　臺灣高雄地方法院檢察署檢察官
被　　　告　　甲○○
上列上訴人因被告違反毒品危害防制條例案件，不服臺灣高雄地
方法院93年度訴字第1786號中華民國94年1月20日第一審判決（
起訴及併案案號：臺灣高雄地方法院檢察署93年度毒偵字第948
、3872、2808號、同署93年度毒偵緝字第412 號、同署93年度核
退毒偵字第303 號、同署94年度毒偵字第1289、2516號），提起
上訴，本院判決如下：
    主  文
原判決撤銷。
甲○○連續施用第一級毒品，處有期徒刑壹年陸月。扣押附表編
號3 、6 所示海洛因粉末 (含包裝袋)及 附表編號3 所示注射針
筒貳支，均沒收銷燬。
    事  實
一、甲○○於民國90年間，因施用毒品案件，經原法院裁定送勒
    戒處所觀察勒戒後，認有繼續施用毒品傾向，再經原法院以
    90年度毒聲字第5061號裁定送強制戒治，於92年7 月16日戒
    治期滿，經台灣高雄地方法院檢察署檢察官於92年8 月6 日
    以92年度戒毒偵字第707 號為不起訴處分確定。詎甲○○於
    該強制戒治執行完畢後5 年以內，復基於施用第一級毒品海
    洛因之概括犯意，自93年1 月間起至94年2 月7 日止，連續
    在高雄市區不特定之公園廁所內，以將第一級毒品海洛因摻
    礦泉水以注射針筒注射方式，施用第一級毒品海洛因，約每
    2 至7 日施打1 次。嗣分別於附表編號1 至6 號所示之時、
    地被警查獲，並扣得如附表編號3 、6 號所示之注射針筒、
    海洛因粉末等物。
二、案經高雄市政府警察局鼓山分局、鹽埕分局分別移送台灣高
    雄地方法院檢察署檢察官偵查起訴及移送併案審理。
    理  由
一、上揭被告甲○○連續於上開時、地連續施用第一級毒品海洛
    因之事實，業據被告於本院審理時供承不諱，而被告先後6
    次被警查獲採尿，其尿液均檢出毒品嗎啡陽性反應，亦有高
    雄市立凱旋醫院高市凱醫檢字第C2001 、01983 、00000000
    、00000000、00000000號檢驗成績書，台灣檢驗科技股份有
    限公司第KＺ0000000000號尿液檢驗報告書在卷足稽，又附表
    編號3 、6 號所示被查獲之粉末均檢出毒品海洛因，亦有法
    務部調查局第000000000 、000000000 號鑑定通知書在卷足
    憑，另附表3 所示注射針筒，亦檢出海洛因陽性反應，復有
    高雄醫學院附設中和紀念醫院管藥認可字第5 號檢驗報告在
    卷足考。又被告於民國90年間，因施用毒品案件，經原法院
    裁定送勒戒處所觀察勒戒後，認有繼續施用毒品傾向，再經
    原法院以90年度毒聲字第5061號裁定送強制戒治，於92年7
    月16日戒治期滿，經台灣高雄地方法院檢察署檢察官於92年
    8 月6 日以92年度戒毒偵字第707 號為不起訴處分確定等情
    ，亦有台灣高等法院被告前案紀錄表1 份在卷足稽，則被告
    於該強制戒治執行完畢釋放後，5 年以內再犯本件施用第一
    級毒品海洛因甚明，其犯行堪以認定。
二、核被告所為，係犯毒品危害防制條例第10條第1 項之施用第
    一級毒品罪，其施用毒品前持有第一級毒品之低度行為，為
    施用之高度行為所吸收，不另論罪。其先後多次犯行，時間
    緊接，手法相同，又所犯構成要件相同, 顯係基於概括犯意
    為之，應依連續犯規定論以一罪。被告自93年6 月24日起至
    94年1 月7 日止，施用第一級毒品犯行，雖未經起訴，惟此
    部分與起訴部分有連續犯裁判上一罪關係，為起訴效力所及
    ，本院仍應審理併此敘明。
三、原審予以論罪科刑，固非無見，惟查：被告自93年9 月24日
    起至94年1 月7 日止施用第一級毒品部分，原判決未及審酌
    ，尚有未洽；檢察官上訴意旨，指摘原判決未及審酌該併案
    部分，為有理由，自應由本院將原判決撤銷改判。爰審酌被
    告多次被警查獲施用第一級毒品，顯無戒除毒癮意志力等一
    切情狀，量處如主文第2 項所示之刑。扣押附表編號3 、6
    所示海洛因粉末 (含包裝袋因無法與毒品海洛因剝離)及 附
    表編號3 所示注射針筒2 支，其上殘留海洛因殘渣，無法剝
    離，均依毒品危害防制條例第18條第1 項前段沒收銷燬。
據上論結，應依刑事訴訟法第369 條第1 項前段、第364 條、第
299 條第1 項前段，毒品危害防制條例第10條第1 項、第18條第
1 項前段、刑法第11條、第56條，判決如主文。
本案經檢察官陳新慶到庭執行職務。
中　　華　　民　　國　　94　　年　　8 　　月　　24　　日
                  刑事第六庭    審判長法  官  王憲義
                                      法  官  曾逸誠
                                      法  官  張盛喜
以上正本證明與原本無異。
如不服本判決應於收受本判決後10日內向本院提出上訴書狀，其
未敘述上訴理由者，並得於提起上訴後10日內向本院補提理由書
狀（均須按他造當事人之人數附繕本）「切勿逕送上級法院」。
中　　華　　民　　國　　94　　年　　8 　　月　　24　　日
　　　　　　　　　　　　　　　　　　　書記官  林淑敏
附錄本件判決論罪科刑法條：
毒品危害防制條例第10條第1項
施用第一級毒品者，處 6 月以上 5 年以下有期徒刑。
附表：
┌──┬───────┬───────┬──────┬─────┐
│編號│查  獲  時  間│查  獲  地  點│扣 押 物 品 │備      註│
├──┼───────┼───────┼──────┼─────┤
│ 1  │93年2 月18日下│高雄市○○○路│無          │          │
│    │午1 時45分    │53巷37之17號  │            │          │
├──┼───────┼───────┼──────┼─────┤
│ 2  │93年6 月19日22│高雄市○○○路│無          │          │
│    │時5 分        │53巷37之17號  │            │          │
├──┼───────┼───────┼──────┼─────┤
│ 3  │93年6 月23日15│高雄市○○路與│(1)注射針筒2 │注射針筒1 │
│    │時20分        │建國四路口    │  支        │支檢出嗎啡│
│    │              │              │(2)海洛因粉末│陽性反應  │
│    │              │              │  1 包，淨重│          │
│    │              │              │  0.01公克（│          │
│    │              │              │  包裝重0.17│          │
│    │              │              │  公克）。  │          │
├──┼───────┼───────┼──────┼─────┤
│ 4  │93年9 月23日上│高雄市鼓山區富│無          │          │
│    │午5時30分     │農路64號      │            │          │
├──┼───────┼───────┼──────┼─────┤
│ 5  │94年1 月7 日11│高雄市○○路與│            │          │
│    │時            │力行路口      │            │          │
├──┼───────┼───────┼──────┼─────┤
│ 6  │94年2 月7 日20│高雄市○○○路│海洛因粉末1 │          │
│    │時30分        │105號         │包，淨重0.03│          │
│    │              │              │公克（包裝重│          │
│    │              │              │0.17公克）  │          │
└──┴───────┴───────┴──────┴─────┘
